臺灣高等法院刑事判決　　　　　　　　　　　　　九十一年度上易字第二二六五號
　　上　訴　人
　　即　被　告　甲○○
右上訴人，因毒品危害防制條例案件，不服臺灣板橋地方法院九十一年度易字第一七
○二號，中華民國九十一年六月二十八日第一審判決（聲請簡易判決處刑案號：臺灣
板橋地方法院檢察署九十一年度毒偵緝字第一三七號）提起上訴，本院判決如左：
    主      文
上訴駁回。
    事實及理由
一、本案經本院審理結果，認原審以被告甲○○素行不良，有多次犯罪前科，其中於
    八十五年間因違反麻醉藥品管理條例及違反槍砲彈藥刀械管制條例案件，經分別
    被判處有期徒刑四月及四月，定應執行有期徒刑七月，於八十七年八月七日執行
    完畢，嗣於八十九年間因竊盜案件，經被判處有期徒刑四月，於九十年六月十五
    日易科罰金執行完畢，猶不知悔改，復於九十年間因施用毒品案件，經送觀察、
    勒戒後，認無繼續施用毒品之傾向，經臺灣士林地方法院檢察署檢察官於九十年
    三月二十八日以九十年度毒偵字第五四九號為不起訴處分確定。詎仍不知悔改，
    復於九十年五月二十三日十六時為警採尿送驗前九十六小時內之某一時，在臺北
    市○○路友人綽號「將軍」住處，以吸食器施用第二級毒品安非他命一次。嗣因
    其為臺北縣政府警察局永和分局列管之毒品人口，經警通知於九十年五月二十三
    日接受採樣檢驗，經送驗結果發現其尿液呈甲基安非他命之陽性反應，始查覺上
    情，經原審以九十年度毒聲字第四四五八號裁定送觀察、勒戒後，認有繼續施用
    毒品傾向，再經原審以九十一年度毒聲字第一一一五號裁定令入戒治處所，施以
    強制戒治等情，而認被告所為係犯毒品危害防制條例第十條第二項之施用第二級
    毒品罪，判處被告甲○○施用第二級毒品，累犯，處有期徒刑八月，經核認事用
    法，並無違誤，量刑亦屬允當，應予維持，並引用後附第一審判決書記載之事實
    、理由及證據。
二、上訴人即被告甲○○坦承右揭非法施用安非他命之事實，而其經警採集送驗之尿
    液，經檢驗結果，確呈甲基安非他命陽性反應，有台灣檢驗科技股份有限公司九
    十年五月三十日濫用藥物尿液檢驗報告書一紙附卷可稽，而被告經送觀察、勒戒
    後，認有繼續施用毒品傾向，亦有台灣台北看守所附設勒戒處所九十一年三月二
    十八日之有無繼續施用毒品傾向證明書乙份在卷可參，而被告有前揭所述之前科
    及執行情形，有台灣高等法院檢察署刑案紀錄簡覆表乙份附卷可憑，是被告犯行
    ，事證明確，洵堪認定。被告上訴意旨雖指摘原審量刑過重，惟查被告素行不良
    ，自七十二年間迄今，犯有偽造有價證券、強劫、竊盜、違反麻醉藥品管理條例
    及槍砲彈藥刀械管制條例案件及違反毒品危害防制條例等罪，其於九十年間甫因
    施用毒品案件，經送觀察、勒戒，竟仍不知悔改，再犯本件之罪，原審因而審酌
    被告之素行及犯罪情節，量處有期徒刑八月，洵屬允當，被告上訴意旨指摘原審
    量刑過重，尚難認有理由，應予駁回。
據上論斷，應依刑事訴訟法第三百六十八條、第三百七十三條，判決如主文。
本案經檢察官施慶堂到庭執行職務。
中    華    民    國    九十一    年       九       月     十    二     日
                              臺灣高等法院刑事第三庭
                                  審判長法  官  張  連  財
                                        法  官李  英  男
                                        法  官  張  傳  栗
右正本證明與原本無異。
不得上訴。
                                        書記官  秦  慧  榮
中    華    民    國    九十一    年       九       月     十    六     日
附錄：本案論罪科刑法條全文
毒品危害防制條例第十條
施用第一級毒品者，處六月以上五年以下有期徒刑。
施用第二級毒品者，處三年以下有期徒刑。
